臺灣高等法院交通事件裁定　　　　　　　　　　　　九十三年度交抗字第五六四號
　　抗　告　人
　　即受處分人　連沂國際有限公司
　　代　表　人　乙○○○
　　送達代收人　甲○○
右抗告人因違反道路交通管理處罰條例案件，不服臺灣士林地方法院，中華民國九十
三年六月九日所為裁定（九十三年度交聲字第三六七號），提起抗告，本院裁定如左
：
    主  文
抗告駁回。
    理  由
一、抗告人即受處分人連沂國際有限公司（下稱連沂公司）所有之車牌號碼ＢＱ─九
    五九六號自用小客車，未依指定檢驗日期即民國九十一年三月三十日至監理機關
    參加定期檢驗，逾期六個月以上而牌照遭註銷，該車之行車執照亦逾越有效日期
    未依規定換領，異議人之送達代收人甲○○仍於九十三年二月六日下午四時四十
    分許，駕駛前揭自用小客車行經國道一號高速公路（即中山高速公路）北上七．
    二公里處，為巡邏員警攔停舉發「１．行照逾期、２．使用註銷號牌行駛公路」
    違規等情，有內政部警政署國道公路警察局舉發違反道路交通管理事件通知單、
    車牌號碼ＢＱ─九五九六號自用小客車行車執照影本附卷可稽。
二、抗告人雖辯稱：該車因取得未滿五年，需開立公司發票才能辦理車子過戶，然連
    沂公司於八十四年三月十六日停業後，公司發票早已繳回稅捐處，所以車子無法
    辦理過戶，地址無法變更，信件亦無人轉寄，故其完全不知有罰單送達，也因此
    導致罰款無法繳清，被禁止驗車進而註銷牌照，其並非故意云云。然查就卷附之
    ＢＱ─九五九六號自用小客車行車執照影本觀之，發照日期為八十三年三月三十
    日，換補照日期為八十九年四月二十日，依此連沂公司係在新車時取得，則應無
    抗告人所稱因取得未滿五年過戶需開立公司發票之情事；若此車係於八十九年換
    補照時取得，則當時連沂公司已停業五年餘，抗告人亦應可預見該車以公司名義
    登記日後如有罰單等情況將產生之種種問題，是抗告人就不知罰單送達而導致牌
    照註銷之結果自難謂無過失。
三、按道路交通管理處罰條例第十五條第一項第五款、第二項規定：行車執照有效期
    屆滿，不依規定換領而行駛者，處汽車所有人或領用人新臺幣（下同）九百元以
    上一千八百元以下罰鍰，並扣繳牌照。另同條例第十二條第一項第四款及第二項
    規定：使用註銷之牌照行駛者，處汽車所有人三千六百元以上一萬零八百元以下
    罰鍰，並扣繳牌照。又道路交通管理處罰條例所規定之裁罰，本屬行政罰之性質
    ，依司法院大法官釋字第二七五號解釋意旨：「人民違反法律上之義務而應受行
    政罰之行為，法律無特別規定時，雖不以出於故意為必要，仍須以過失為其責任
    條件。但應受行政罰之行為，僅須違反禁止規定或作為義務，而不以發生損害或
    危險為其要件者，推定為有過失，於行為人不能舉證證明自己無過失時，即應受
    處罰」。依上所述，抗告人上開違反禁止規定而應受行政罰之行為，無論出於故
    意或過失均應受處罰，況行車執照須按期換領，此為眾所周知之事，而查詢罰單
    依現行電腦連線設備，亦甚為簡便，足見抗告人所辯，顯不足採。原裁決機關援
    引首開規定，裁處罰鍰新臺幣七千二百元，並扣繳牌照，及原法院駁回抗告人之
    異議，均無不合。抗告人提起抗告，猶執前詞指摘原裁定不當云云，為無理由，
    應予駁回。
四、據上論結，應依道路交通案件處理辦法第二十六條，刑事訴訟法第四百十二條，
    裁定如主文。
中　　　華　　　民　　　國　　九十三　　年　　　八　　　月　　三十  　　日
                              臺灣高等法院交通法庭
                                  審判長法  官　陳　祐　治
                                        法  官  王　炳　梁
                                        法  官　陳　晴　教
右正本證明與原本無異。
不得抗告。
                                        書記官　郭　台　發
中　　　華　　　民　　　國　　九十三　　年　　　八　　　月　　三十一　　日
